臺灣臺北地方法院刑事判決
111年度侵訴字第53號
公  訴  人  臺灣臺北地方檢察署檢察官
被      告  游景宇


選任辯護人  董俞伯律師
上列被告因妨害性自主罪案件，經檢察官提起公訴（110年度偵
字第28673號），嗣於準備程序中就被訴事實為有罪之陳述，經
告知簡式審判程序之旨，並聽取當事人之意見後，經本院合議庭
裁定由受命法官獨任進行簡式審判程序，判決如下：
    主  文
甲○○犯乘機猥褻罪，處有期徒刑陸月，如易科罰金，以新臺幣壹
仟元折算壹日。        
    事實及理由
一、依性侵害犯罪防治法第12條第2項之規定，司法機關所製作
    必須公示之文書，不得揭露足以識別被害人身分之資訊。故
    本件判決書關於告訴人AW000-A110169（下稱A女），僅記載
　　代號，其真實姓名、年籍及住居所均詳卷。
二、被告甲○○所犯，非死刑、無期徒刑、最輕本刑為3年以上有
    期徒刑之罪，或高等法院管轄第一審之案件，而被告於本院
    準備程序進行中，就被訴事實為有罪之陳述，經告以簡式審
    判程序之旨，並聽取檢察官及被告之意見後，本院裁定改依
    簡式審判程序進行審理。又依刑事訴訟法第159條第2項、第
    273條之2規定，簡式審判程序之證據調查，不受同法第15
　　9條第1項、第161條之2、第161條之3、第163條之1及第164
　　條至第170條規定之限制。
三、本件犯罪事實及證據，除補充被告於本院準備程序及審理時
    之自白外，其餘均引用如附件起訴書所載。
四、論罪科刑：
  ㈠核被告所為，係犯刑法第225條第2項之乘機猥褻罪。
　㈡被告對告訴人所為之猥褻數舉動，顯係基於同一滿足慾念之
    目的，於密接之時間在同一空間為之，各行為之獨立性極為
    薄弱，依一般社會健全觀念，在時間差距上難以強行分開，
    於刑法評價上，應視為數個舉動之接續實行，應論以接續犯
    之一罪。
  ㈢按刑法第59條規定犯罪情狀可憫恕者，得酌量減輕其刑，固
    為法院依法得自由裁量之事項，然非漫無限制，必須犯罪另
    有特殊之原因與環境，在客觀上足以引起一般同情，認為即
    予宣告法定低度刑期尤嫌過重者，始有其適用。是為此項裁
    量減刑時，必須就被告全部犯罪情狀予以審酌在客觀上是否
    有足以引起社會上一般人之同情，而可憫恕之情形，始稱適
    法（最高法院88年度台上字第6683號裁判要旨可參）。被告
    利用告訴人熟睡之際，乘機對其為猥褻之舉，致告訴人心理
    受創甚巨，而被告僅為圖滿足個人色慾而為前開犯行，其犯
    罪情節難認輕微，在客觀上尚無從認為有足以引起一般同情
    之情形，衡諸社會一般人客觀標準，本案無何情輕法重足以
    引起一般同情之客觀情狀而應予以憫恕，尚難認有適用刑法
    第59條之理由，辯護人主張依刑法第59條酌減其刑云云，洵
    屬無據。
  ㈣爰以行為人之責任為基礎，審酌被告利用告訴人熟睡且不知
    抗拒之際，對之為乘機猥褻之舉，未尊重告訴人性自主決定
    權，應予非難，惟念被告前無任何案件科刑及執行紀錄，此
    有臺灣高等法院被告前案紀錄表1紙在卷可參，素行尚可，
    且其犯後終能坦承犯行，且一再表示有與告訴人和解之意願
    ，已有悔意，兼衡其智識程度、生活狀況、犯罪之動機、目
    的、手段及所生危害程度等一切情狀，量處如主文所示之刑
    ，並諭知易科罰金折算標準，以資懲儆。
  ㈤被告及其辯護人請求對其為宣告緩刑云云。查被告未曾受刑
    之宣告乙節，有上開前案紀錄表可憑，固堪認定。然告訴人
    具狀表示：本案偵查之初，被告否認犯行，無悔意，且本案
    已使伊身心及日常生活受重大影響。伊無法原諒被告，請勿
    對被告為緩刑之宣告等語，此有刑事補充告訴狀及刑事陳報
    狀（見本院卷二第73頁、第77頁及第78頁），可認被告行為
    尚未獲告訴人諒宥，而其所犯既係侵害個人性自主法益之罪
    名，告訴人遭侵害之感受最為直接，其受害感受並未平復，
    參以被告僅因參與朋友聚會結識告訴人，利用告訴人熟睡之
    際對其猥褻，且犯後一度否認犯行，迄至本院審理時始坦承
    犯行，尚難認日後無再犯之虞，且以其犯行破壞法益之程度
    ，若僅使其受刑之宣告卻未受刑之執行，與本案危害相比，
    顯不相當，亦難認即足收警惕之效，是本院認無對被告暫不
    執行刑罰為適當之情形，爰不為緩刑之宣告，併此說明。　
    　
據上論斷，應依刑事訴訟法第273條之1第1項、第299條第1項前
段、第310條之2、第454條第2項，判決如主文。
本案經檢察官白勝文提起公訴，經檢察官郭昭吟到庭執行職務。
中　　華　　民　　國　　111 　年　　12　　月　　14　　日
　　　　　　　　　刑事第二十三庭  法　官　程欣儀
上正本證明與原本無異。 
如不服本判決應於收受送達後20日內向本院提出上訴書狀，並應
敘述具體理由；其未敘述上訴理由者，應於上訴期間屆滿後20日
內向本院補提理由書（均須按他造當事人之人數附繕本）「切勿
逕送上級法院」。告訴人或被害人如對於本判決不服者，應具備
理由請求檢察官上訴，其上訴期間之計算係以檢察官收受判決正
本之日期為準。 因疫情而遲誤不變期間，得向法院聲請回復原
狀。
                                  書記官  呂慧娟
中　　華　　民　　國　　111 　年　　12　　月　　14　　日
附錄本案論罪科刑法條全文：　
中華民國刑法第225條
（乘機性交猥褻罪）
對於男女利用其精神、身體障礙、心智缺陷或其他相類之情形，
不能或不知抗拒而為性交者，處3年以上10年以下有期徒刑。
對於男女利用其精神、身體障礙、心智缺陷或其他相類之情形，
不能或不知抗拒而為猥褻之行為者，處6月以上5年以下有期徒刑
。
第1項之未遂犯罰之。
附件：臺灣臺北地方檢察署檢察官110年度偵字第28673號起訴書